Enrico Baldasso



Nato il : 23/03/1999 Nazionalità : Italiana

Residenza: Villorba - Treviso

Sito web :

https://enrico2399.github.io/Enrico/

⊠ Email:

• enricobaldasso01@gmail.com

Cellulare: + (39) 3517287336

Profilo Professionale

Sono un **Tecnico di Integrazione** specializzato nello sviluppo di **backend, API, proxy, eCommerce e gestionali**.

Possiedo una solida esperienza nell'integrazione e coordinamento di sistemi complessi, avendo lavorato con successo su **piattaforme private, governative ed europee**, un'abilità cruciale per garantire la sicurezza e la stabilità dei progetti.

Ho accumulato essperienza nella **progettazione di architetture scalabili** e sviluppato soluzioni chiave per la **gestione ordini, la stampa e i database**.

Le mie competenze, affinate tramite Università, esperienza professionale e **Corsi IBM in Data Science**, includono lo sviluppo software in **molti linguaggi**, la **gestione di Database**, conoscenze avanzate nell'**analisi dati** e nell'**utilizzo delle AI**. Questo mi permette di ottimizzare le performance e guidare le decisioni con un approccio data-driven.

Esperienze Professionali

• Sviluppatore Gestionali e Backend Developer :

Per SMC - DGS Company . A Treviso . Dal 07/2023 al 03/2024 e dal 12/2024 in Corso Sviluppo e manutenzione di sistemi gestionali e backend, con focus su architetture scalabili e sicure. Gestione database (CRUD, ricerche avanzate), implementazione di sistemi di stampa (bolle, codici a barre) e sviluppo di interfacce, moduli e funzioni personalizzate per i gestionali.

• Tecnico di Integrazione dei Sistemi Europei 2024:

Per SMC - DGS Company . A Treviso . Dal 03/2024 al 12/2024

Responsabile dell'integrazione e coordinamento dei sistemi IT europei con enti governativi italiani, garantendo l'integrazione di protocolli, il controllo delle procedure e la corretta condivisione dei dati. Ha contribuito allo sviluppo di un portale unico europeo e nazionale e partecipato attivamente a eventi chiave come Projectathon 5, dove il mio team ha ottenuto il primo posto a livello europeo.

• Sviluppo Sistemi Gestionali 2021 – 2023:

Per Aziende Private a Partita IVA . A Treviso . Dal 03/2021 al 07/2023

Progettazione e sviluppo di moduli gestionali chiave, inclusi sistemi per gestione ordini, stampa e database. Sviluppo di applicazioni Android, gestionali per fornitori all'ingrosso, API e CRUD, e ottimizzazione frontend tramite logiche server-side e gestione di strutture JSON e proxy.

• Programmatore back-end:

Per Start-Up e Futurarea . A Treviso . Dal 06/2019 al 03/2020

Database Designer e sviluppatore di API, specializzato nell'implementazione di logiche lato server e database per ottimizzare e semplificare il frontend. Ho esperienza nella creazione e gestione di strutture JSON per il middleware di gestionali aziendali, inclusa la realizzazione di proxy.

• Supporto Ricerca e Sviluppo:

Per AkzoNobel . A Como . Dal 06/2017 al 07/2017 Supporto nella ricerca, sviluppo e sperimentazione di vernici polimeriche.

Istruzione e Formazione

• Università UniNettuno:

Dal 10/2024 in Corso

Attualmente ripresa per laurearmi in Ingegneria Informatica.

• Università Ca' Foscari Informatica :

Dal 09/2018 al 09/2020

Frequentati i primi due anni del corso di Data Science.

• Diploma Liceo Scientifico:

Dal 09/2011 al 07/2018

Diploma con focus su materie scientifiche e tecnologiche.

- **Lingue :** Inglese Tecnico Certificato. Madrelingua Italiano.

 - Produzione (Parlato & Scritto
 Livello B1

Competenze Tecniche

- Linguaggi di Programmazione: C, TypeScript, JavaScript, Python, SQL, Java, F#
- Sviluppo e Gestione Database
- Frontend/Web: Sviluppo Siti Vetrina,
 Sviluppo eCommerce, Web App
- Backend: Sviluppo Gestionali,
 Implementazione Middleware / Proxy,
 Sviluppo Eseguibili
- Data Science & Al: Utilizzo e Sviluppo sistemi Al, Analisi Dati, reti neurali Rappresentazione Dati (XML, JSON),
- Sistemi Operativi & Strumenti:
 Windows, Utilizzo dei prompt, FTP,
 Google, Microsoft Office, Android,
 Anaconda

Competenze Organizzative

Sono un professionista proattivo e orientato al risultato, capace di gestire e coordinare attività complesse nel settore IT.

Ho sviluppato una solida esperienza nell'integrazione di sistemi a livello europeo, con una particolare attenzione ai requisiti di sicurezza e scalabilità.

La mia esperienza include la gestione di progetti backend e gestionali, dimostrando abilità nella pianificazione, esecuzione e monitoraggio per raggiungere gli obiettivi prefissati.

Sono abituato a lavorare in ambienti dinamici, gestendo priorità e risorse in modo efficiente per garantire il successo delle iniziative.

Legge 68

Sono iscritto alle liste del collocamento mirato ai sensi della Legge 68/99, con un'invalidità riconosciuta pari al 60%.

Questa condizione non influisce sulle mie capacità professionali e sulla mia produttività.

Sono pienamente operativo e motivato a contribuire con le mie competenze allo sviluppo e all'integrazione di sistemi IT complessi.

Riconoscimenti e Hobby

- **Riconoscimenti:** Premiato come miglior mediatore in una simulazione del Parlamento Europeo.
- **Hobbies e Passioni:** Viaggi, Intelligenza Artificiale (implementazione di semplici reti neurali), Sport (Rugby e Arti Marziali)

Emi Boldoms

Autorizzo il trattamento dei dati personali nel rispetto della vigente normativa sulla protezione dei dati personali ed, in particolare, il Regolamento Europeo per la protezione dei dati personali 2016/679, il d.lgs. 30/06/2003 n. 196 e successive modifiche e integrazioni.